臺灣桃園地方法院刑事裁定  
111年度聲字第2110號
聲  請  人  臺灣桃園地方檢察署檢察官
受  刑  人  徐浩瑋（原名林昌諒）





上列聲請人因受刑人數罪併罰有二裁判以上，聲請定其應執行之
刑（111年度執聲字第1466號），本院裁定如下：
    主  文
徐浩瑋（原名林昌諒）所犯如附表所示之罪，所處如附表所示之
刑，應執行拘役柒拾伍日，如易科罰金，以新臺幣壹仟元折算壹
日。
    理  由
一、聲請意旨略以：上列受刑人徐浩瑋（原名林昌諒）因犯妨害
    名譽等案件，先後經判決確定如附表所示，應依刑法第53條
    及第51條第6款，定其應執行之刑，爰依刑事訴訟法第477條
    第1項聲請裁定等語。
二、按定應執行刑，不僅攸關國家刑罰權之行使，於受刑人之權
    益亦有重大影響，除顯無必要或有急迫情形外，法院於裁定
    前，允宜予受刑人以言詞、書面或其他適當方式陳述意見之
    機會，程序保障更加周全等情，固有最高法院刑事大法庭11
    0年度台抗大字第489號裁定意旨可供參照。惟法院對案件於
    程序、實體各面向之權益，應權衡、折衷、兼顧，無由偏執
    一端。在程序面，除給予被告、受刑人陳述意見機會之保障
    以外，妥速作成裁判，也是重要之程序利益，此觀刑事妥速
    審判法之各該規定即明。定執行刑案件在實務上又是列屬最
    速件，所以妥速作成裁判之程序利益較高，除定刑結果對受
    刑人影響較重大，應給予受刑人陳述意見之機會外，若屬相
    對影響輕微之案件，則給予受刑人陳述意見之程序利益，原
    則上應稍為退讓。次按已經定應執行刑確定之各罪，除因增
    加經另案判決確定合於數罪併罰之其他犯罪，或原定應執行
    刑之數罪中有部分犯罪，因非常上訴、再審程序而經撤銷改
    判，或有赦免、減刑等情形，致原裁判定刑之基礎已經變動
    ，或其他客觀上有責罰顯不相當之特殊情形，為維護極重要
    之公共利益，而有另定應執行刑之必要者外，法院應受原確
    定裁定實質確定力之拘束。法院再就各該罪之全部或部分重
    複定其應執行刑，前後二裁定對於同一宣告刑重複定刑，行
    為人顯有因同一行為遭受雙重處罰之危險，自均屬違反一事
    不再理原則，不以定刑之各罪範圍全部相同者為限（最高法
    院刑事大法庭110年度台抗大字第489號裁定意旨可參）。又
    按裁判確定前犯數罪者，併合處罰之；數罪併罰，有二裁判
    以上者，依刑法第51條之規定，定其應執行之刑；數罪併罰
    ，分別宣告其罪之刑，宣告多數拘役者，比照前款於各刑中
    之最長期以上，各刑合併之刑期以下，定其刑期。但不得逾
    一百二十日，刑法第50條第1項前段、第53條、第51條第6款
    分別定有明文。再按縱令所犯數罪中有一罪刑已經執行完畢
    ，仍應就其所犯各罪宣告刑更定應執行刑，在所裁定之執行
    刑尚未執行完畢前，各罪之宣告刑，尚不發生執行完畢之問
    題，不能因犯罪之一部分所科之刑業經執行完畢，而認檢察
    官之聲請為不合法，予以駁回；至已執行部分，自不能重複
    執行，應由檢察官於指揮執行時扣除之，此與定應執行刑之
    裁定無涉（最高法院86年度台抗字第472號裁定意旨參照）
    。復按刑事訴訟法第370條第2項、第3項，已針對第二審上
    訴案件之定應執行之刑，明定有不利益變更禁止原則之適用
    ；分屬不同案件之數罪併罰，倘一裁判宣告數罪之刑，曾經
    定其執行刑，再與其他裁判宣告之刑定其執行刑時，在法理
    上亦應同受此原則之拘束（最高法院103年度第14次刑事庭
    會議決議意旨可資參考）；基此，上開更定之應執行刑，不
    應比前定之應執行刑加計其他裁判所處刑期或所定應執行刑
    後為重，否則即與法律秩序理念及法律目的之內部界限有違
    ，最高法院93年度台非字第192號判決意旨亦同此見解。末
    依刑法第53條之規定，定其應執行之刑者，由該案犯罪事實
    最後判決之法院之檢察官，聲請該法院裁定之，刑事訴訟法
    第477條第1項亦定有明文。
三、經查：
　㈠查本案受刑人所犯如聲請書附表所示各罪之宣告刑為拘役，
    均屬得易科罰金之刑，定應執行刑之結果，對受刑人之影響
    較輕，是本案尚屬單純，縱未賦與其聽審權，亦難認其權益
    保障受有影響，故本案尚無使受刑人另行陳述意見之必要，
    合先敘明。
　㈡本件附表編號4至5所示之罪，雖曾經本院以111年度審簡字第
    133號判決合併定應執行之刑，惟依最高法院110年度台抗大
    字第489號刑事大法庭裁定之意旨所示，核屬於「除因增加
    經另案判決確定合於數罪併罰之其他犯罪」而有另定應執行
    刑之必要之情形。從而，依前開大法庭裁定之意旨，本件檢
    察官聲請定執行刑，並無有違反一事不再理原則之情形，本
    院自可就附表所示各罪，更定其應執行刑，先予敘明。
　㈢本院為受刑人所犯如附表所示之罪之犯罪事實最後判決之法
    院，且如附表所示各罪確均係附表編號1所示之判決確定前
    所犯，並俱經本院分別判決判處如附表所示之刑確定，有各
    該案件刑事判決及臺灣高等法院被告前案紀錄表等文件在卷
    可考。又受刑人所犯附表編號1至3所載之罪刑雖已執行完畢
    ，揆諸前揭最高法院裁判意旨，仍得由檢察官於換發執行指
    揮書時，扣除該部分已執行完畢之刑，並不影響本件應予定
    其應執行刑之結果。茲檢察官聲請定其應執行之刑，本院審
    核認尚無不合，應予准許。惟參照前揭說明，本院定應執行
    刑，不得逾越刑法第51條第6款所定法律之外部界限，即不
    得重於附表編號1至5所示各罪宣告刑之總和，亦應受內部界
    限之拘束，即不得重於附表編號4至5所定應執行刑及附表編
    號1至3所示各罪宣告刑之總和。另受刑人如附表所犯附表編
    號1所示之犯行係毀損罪、編號2、3、5所示之犯行係妨害自
    由罪，編號4所示之犯行係妨害名譽罪，爰審酌受刑人所犯
    如附表所示各罪之罪其相同、犯罪態樣、手段相似，責任非
    難重複程度較高，暨衡以受刑人所犯各罪情節、行為人預防
    需求及整體刑法目的等情狀，為整體非難評價，爰定其應執
    行刑如主文所示。併援引「臺灣桃園地方檢察署受刑人徐浩
    瑋定應執行刑案件一覽表」資為附表。
四、依刑事訴訟法第477條第1項，刑法第50條第1項前段、第53
    條、第51條第6款、第41條第1項前段，裁定如主文。
中　　華　　民　　國　　111 　年　　7 　　月　　25　　日
                  刑事第十四庭  法　官　吳天明
以上正本證明與原本無異。
如不服本裁定，應於裁定送達後5 日內向本院提出抗告狀。
                                書記官  高慈徽
中　　華　　民　　國　　111 　年　　7 　　月　　25　　日